【裁判字號】    98,交聲,3375
【裁判日期】    981029
【裁判案由】    交管條例聲異
【裁判全文】
臺灣板橋地方法院交通事件裁定
                                    98年度交聲字第3375號
原處分機關  交通部公路總局臺北區監理所板橋監理站
異  議  人
即受處分人  甲○○
上列異議人即受處分人因違反道路交通管理處罰條例案件，對於
交通部公路總局臺北區監理所板橋監理站民國98年9 月8 日以板
監裁字第裁41-C00000000號所為之處分（原舉發案號：臺北縣政
府警察局中和第一分局以北縣警交大字第C00000000 號）聲明異
議，本院裁定如下：
    主  文
異議駁回。
    理  由
一、原處分意旨略以：受處分人甲○○於民國98年7 月21日凌晨
    3 時16分許，騎乘車牌號碼N28-505 號重型機車，在臺北縣
    中和市○○路與南山路口處，因有拒絕接受酒精濃度測試之
    違規事實，經臺北縣政府警察局中和第一分局以北縣警交大
    字第C00000000 號舉發違反道路交通管理事件通知單（下稱
    舉發通知單）當場舉發，惟受處分人不服，拒絕簽收本件舉
    發通知單。嗣經原處分機關於98年9 月8 日以板監裁字第裁
    41-C00000000號違反道路交通管理事件裁決書，爰依道路交
    通管理處罰條例第35條第4 項之規定，對異議人裁處罰鍰新
    臺幣（下同）60,000元，並吊銷駕駛執照，3 年內禁考等語
    。
二、異議意旨略以：異議人甲○○於98年7 月21日凌晨自朋友家
    中喝兩杯維士比後欲返家，凌晨2 時多經過臺北縣中和市○
    ○路與南山路口時，發現騎樓已無車位可停放機車，故便把
    機車遷移到位於對面的中和市○○路192 號。詎料伊將機車
    熄火停車安置好後，方有警員由復興路到伊身後盤問伊有無
    喝酒，嗣後另一位警員將酒精測試器帶至現場時，伊亦有配
    合員警實施酒精濃度測試，惟屢遭警員為難，伊並無不配合
    之情事，爰依法聲明異議云云。
三、按汽車駕駛人拒絕接受酒精濃度測試之檢定者，處60,000元
    罰鍰，並當場移置保管該汽車及吊銷該駕駛執照，道路交通
    管理處罰條例第35條第4 項前段定有明文。又汽車駕駛人，
    曾依同條例第35條第4 項前段規定吊銷駕駛執照者，3年內
    不得考領駕駛執照，道路交通管理處罰條例第67條第2項 前
    段亦有規定。
四、經查：訊據異議人即受處分人甲○○固不否認於98年7 月21
    日凌晨有騎乘車牌號碼N28-505 號重型機車返家，在臺北縣
    中和市○○路與南山路口處，為臺北縣政府警察局中和第一
    分局景安派出所警員上前攔停並依法製單舉發之事實，惟以
    前揭情詞置辯，然查：
    (一)異議人甲○○於上開時、地確有拒絕接受警方酒精濃度測
      試乙節，業據證人即舉發本件違規事件之臺北縣政府警察
      局中和第一分局景安派出所警員乙○○於本院到庭具結證
      稱：當時我正執行巡邏勤務，由景安路直行往南山路路口
      前進，於停等紅燈時，忽見異議人騎乘車牌號碼N28-505
      號重型機車，以極快之速度由南山路左轉景安路，由於橫
      向車道號誌即將轉為紅燈且時值夜間，如此快之車速並不
      尋常，於是我便向前盤查，但異議人起初未予理會而逕將
      機車騎上紅磚道後停妥。嗣與異議人交談後，發現異議人
      有酒味，惟異議人稱伊係於前一日晚上11、12時喝了維士
      比，我便依規定讓異議人休息15分鐘並買礦泉水給異議人
      喝。於此15分鐘期間，異議人不斷請求我們放行並打電話
      給他太太，他太太到場後亦是不斷拖延。俟15分鐘休息完
      後，我請異議人對酒精濃度測試器吹氣，惟異議人一直故
      意把氣吹得很短，吹了很多次均不成功，最後異議人就不
      吹了等語（詳本院98年10月8 日訊問筆錄）。又證人乙○
      ○與異議人間，不僅未有任何怨隙，且係毫不相識之人，
      衡情證人應無設詞攀誣，或虛構違規事實以陷害異議人之
      道理。況警員執行公務時，本身即受有行政懲處責任之監
      督，且其到庭具結作證，更係以刑事責任擔保其證言之真
      實性，故證人乙○○之上開證述內容，以及其所紀錄舉發
      之前揭違規事實，應堪採信。至異議人所辯為警舉發當時
      伊並未騎車而係牽車乙情，經查異議人於本院訊問期日中
      ，先是辯稱伊於凌晨2 點多騎車返家停好車熄火後，警員
      方上前盤查，嗣又稱伊早先返家時便已將機車停放在家門
      口，於凌晨2 時40分許下樓移車云云，經核前後陳述反覆
      不一，且與常情不符，足證其所辯顯係卸責之詞，當不足
      採，應以證人乙○○前揭所證述之情節較為可信。
    (二)又經本院將證人乙○○當庭提出舉發當時實施酒測過程之
      採證錄影光碟當庭播放勘驗，雖因當時攝影鏡頭未對準異
      議人致未能顯示清晰影像，惟自該光碟所側錄之錄音內容
      可得知：異議人遭盤查後先是辯稱伊只是牽車，後稱因經
      濟困難，曾被處罰過，請求警員不要實施酒測，異議人於
      現場並撥打電話請其配偶到場，異議人配偶到場後亦向警
      員表示可否不要酒測；自警方蒐證側錄起經過28分鐘，始
      由異議人喝水後，進行酒測，惟異議人吹氣聲短促，嘗試
      二、三次失敗後，警員復當場示範正確之吹氣方式，再交
      由異議人為測試，惟異議人吹氣聲音仍較警員為短，且未
      完全吹氣在吹管裡，如此進行七、八次後，因異議人配偶
      表達抗議，異議人便拒絕再進行酒測等情甚明（見本院98
      年10月8 日訊問筆錄），足見異議人於上開時、地確有拒
      絕接受警員指示進行酒精濃度測試之情無疑，否則異議人
      不致在為警盤查後半小時許方開始喝水進行酒測，亦不致
      在警員從旁多次示範輔助下仍一再測試失敗達七、八次之
      多，是異議人再辯稱其並無拒絕酒精濃度檢測之意云云，
      要無可採。
    (三)此外，復有臺北縣政府警察局98年7 月21日北縣警交大字
      第C00000000 號舉發通知單影本1 紙、交通部公路總局臺
      北區監理所板橋監理站98年9 月8 日違反道路交通管理事
      件裁決書影本1 紙、臺北縣政府警察局中和第一分局98年
      8 月19日北縣警中一交字第0980038510號函1 紙及所附該
      分局受理違反道路交通管理事件被通知人申訴理由查詢表
      、呼氣酒精測試器檢定合格證書、行向示意圖各1 紙等在
      卷可稽，是異議人於前揭時、地，確有拒絕接受酒精濃度
      測試之違規事實，堪以認定。
五、綜上所述，本件異議人即受處分人甲○○違規事證明確，原
    處分機關依前揭道路交通管理處罰條例等規定，並參酌違反
    道路交通管理事件統一裁罰基準表之規定，裁處異議人罰鍰
    60,000元，並吊銷駕駛執照，3 年內禁考，核無違誤，從而
    ，異議人之異議為無理由，應予駁回。
六、據上論斷，依道路交通案件處理辦法第19條，裁定如主文。
中    華    民    國    98    年    10    月    29    日
                      交通法庭  法  官  許映鈞
以上正本證明與原本無異
如不服本裁定應於送達後5日內向本院提出抗告狀
                                書記官  范煥堂
中    華    民    國    98    年    10    月    29    日


司法院資訊處製作；財團法人民間司法改革基金會備份。
